【裁判字號】    96,訴,1855
【裁判日期】    970320
【裁判案由】    違反毒品危害防制條例
【裁判全文】
臺灣臺南地方法院刑事判決              96年度訴字第1855號
公  訴  人  臺灣臺南地方法院檢察署檢察官
被      告  甲○○
指定辯護人  本院公設辯護人  乙○○
上列被告因違反毒品危害防制條例案件，經檢察官提起公訴（96
年度偵字第16649號），本院判決如下：
    主  文
甲○○販賣第三級毒品，處有期徒刑年，扣案之第三級毒品Ｋ
他命壹包（驗餘淨重肆點貳柒伍公克）沒收銷燬之；扣案之磨Ｋ
他命玻璃平台壹座、盛裝盒壹盒、行動電話壹支、大分裝袋袋
、中分裝袋袋、小分裝袋貳袋，均沒收；犯罪所得財物新臺幣
捌仟捌佰元沒收，如全部或一部不能沒收時，以其財產抵償之。
又轉讓第三級毒品，處有期徒刑捌月。應執行有期徒刑年陸月
，扣案之第三級毒品Ｋ他命壹包（驗餘淨重肆點貳柒伍公克）沒
收銷燬之；扣案之磨Ｋ他命玻璃平台壹座、盛裝盒壹盒、行動電
話壹支、大分裝袋袋、中分裝袋袋、小分裝袋貳袋，均沒收
；犯罪所得財物新臺幣捌仟捌佰元沒收，如全部或一部不能沒收
時，以其財產抵償之。
    事  實
一、甲○○明知愷他命（俗稱Ｋ他命）係毒品危害防制條例第二
    條第二項第三款所示之第三級毒品，非經許可，不得持有、
    販賣，竟意圖營利，基於反覆販賣第三級毒品Ｋ他命之單一
    行為犯意，先於不詳時地，向其上游（姓名年籍均不詳）販
    入第三級毒品Ｋ他命，除供自行施用外，並以其內裝門號0
    000000000號ＳＩＭ卡之行動電話為對外聯絡工具
    ，自九十六年六、七月間某日起至同年十月間某日止，於附
    表所示之時間、地點，先後多次販賣Ｋ他命予附表所示之陳
    俊廷、梁志彬、王星富、鍾侑廷，得款新臺幣（下同）八千
    八百元（販賣時間、地點、對象、次數及販賣所得，詳如附
    表所示）。嗣警方於九十六年十一月六日上午七時許，持本
    院核發之搜索票，至甲○○位於臺南縣永康市○○○路四四
    一號後方增建之鐵皮屋執行搜索，當場扣得第三級毒品Ｋ他
    命壹包（驗餘淨重四‧二七五公克）及甲○○所有供其聯絡
    販賣第三級毒品所用之行動電話一支（含門號000000
    0000號ＳＩＭ卡）、磨Ｋ他命用以出售之玻璃平台一座
    、盛裝盒一盒、包裝出售Ｋ他命所使用之大分裝袋三袋、中
    分裝袋三袋、小分裝袋二袋。
二、甲○○於其友人鍾侑廷向其購買第三級毒品Ｋ他命前，因鍾
    侑廷常至其住處，竟另基於無償轉讓第三級毒品Ｋ他命之犯
    意，自九十六年三月間某日起至九十六年七、八月間某日止
    ，在上址住處，接續二十次，每次無償轉讓約○‧六公克可
    供施用一次之第三級毒品Ｋ他命予鍾侑廷施用。
三、案經臺南縣警察局歸仁分局報請臺灣臺南地方法院檢察署檢
    察官偵查起訴。
    理  由
一、本件有關以下所引用之供述或非供述證據，檢察官、被告及
    指定辯護人於本案言詞辯論終結前，並未爭執其證據能力，
    本院審酌前開證據之作成或取得之狀況，並無非法或不當取
    證之情事，且亦無顯不可信之情況，並無證據力明顯過低之
    情形，復經本院於審判期日就上開證據依法進行調查、辯論
    ，依刑事訴訟法第一百五十九條之五規定，均具有證據能力
    ，合先敘明。
二、上開被告販賣第三級毒品Ｋ他命予證人陳俊廷、梁志彬、王
    星富、鍾侑廷及轉讓第三級毒品Ｋ他命予鍾侑廷之事實，業
    據被告於警詢及偵審時供認不諱，核與證人陳俊廷、梁志彬
    、王星富、鍾侑廷於警詢及偵查中證述之情節相符，並有長
    榮大學九十六年十一月十六日出具之證人陳俊廷、梁志彬、
    王星富、鍾侑廷驗尿報告暨尿液送驗編號名冊各一紙及被告
    所使用之0000000000號行動電話門號通訊監察書
    暨被告使用該門號與證人陳俊廷、梁俊彬、王星富、鍾侑廷
    所使用之行動電話於九十六年八月間之通訊監察譯文附卷可
    稽（見偵查卷第二八至三七頁及警卷第五八至五九、六九至
    七七頁），且現場查扣之白色塊狀粉末經以氣相層析質譜儀
    分析法檢驗結果，確呈愷他命陽性反應，有高雄市立凱旋醫
    院九十六年十一月十九日高市凱醫驗字第五五二九號濫用藥
    物成品檢驗鑑定書一件在卷可按（見偵查卷第二七頁），復
    有被告所有供其聯絡販賣毒品所用之行動電話一支（含門號
    0000000000號ＳＩＭ卡）、磨Ｋ他命用以出售之
    玻璃平台一座、盛裝盒一盒、包裝出售Ｋ他命所使用之大分
    裝袋三袋、中分裝袋三袋、小分裝袋二袋扣案可資佐證，足
    認被告上開自白核與事實相符，應可採信。
三、證人陳俊廷、鍾侑廷於警詢及偵查中指證渠等向被告購買毒
    品之次數、價格雖有前後不一或與被告自承之販賣次數、價
    格不一致之情形，然證人之陳述有部分前後不符，或相互間
    有所歧異時，究竟何者為可採，法院仍得本其自由心證予以
    斟酌，非謂一有不符或矛盾，即應認其全部均為不可採信，
    茍其基本事實之陳述與真實性無礙時，非不得予以採信（最
    高法院七十四年台上字第一五九九號判例意旨參照）。況人
    之記憶有限，常隨時間之經過而有所遺忘，自不能期待該等
    證人刻意記憶各項細節，且施用毒品之人因癮頭一來，急需
    購買毒品解癮，未解癮前之焦躁難耐，以致心神均傾注於搜
    尋毒品以供施用，無暇記憶每次毒品交易金額、時地或次數
    ，及至解癮後之藥害反應，更使施用毒品之人無法明確記憶
    交易細節，是為常情，則該等證人事後所為回憶難免略有模
    糊之處，當不得因指述之細節稍有不同或無法明確指述交易
    次數等細節，即認渠等證言不足為採；再徵諸卷附上開通訊
    監察譯文內容，亦皆為被告所是認，足認該等證人所證，均
    信而有徵，堪以採信。惟因被告販毒次數之事實認定直接影
    響本院諭知犯罪所得沒收金額之多寡，自有加以特定之必要
    ，而上開證人等及被告對此既無從精確描述或獲致相一致之
    結論，則本院依「罪疑唯輕」之刑事法原則，乃從較有利於
    被告之事實認定，就各該證人歷次證詞中被告所自承者，並
    參酌卷附通訊監察譯文內容，採認其中期間最短、次數最少
    、金額最低者，以此最有利之原則認定被告販賣之時間、次
    數及計算其犯罪所得，亦即依附表編號一、四所示之時地、
    次數、價格，作為本院論斷被告犯罪之基礎。
四、又Ｋ他命係毒品危害防制條例所管制之第三級毒品，因政府
    查緝甚嚴，取得不易，且販賣之罪責極重，如無利可圖，被
    告應無甘冒被查緝法辦判處重刑之危險，平白無端從事Ｋ他
    命買賣之工作，是其販入之價格必較其出售之價格為低，而
    有從中賺取買賣差價牟利之意圖及事實，應屬符合論理法則
    且不違背社會通常經驗之合理判斷。又販賣Ｋ他命既係違法
    行為，當非可公然為之，亦無公定價格，且容易分裝、稀釋
    以增減份量，而每次買賣之價量，可能隨時依雙方關係深淺
    、資力、需求量及對行情之認知、來源是否充裕、查緝是否
    嚴謹、購買者被查獲時供述購買對象之可能風險之評估等情
    形，而異其標準，非可一概而論；而買受毒品之人通常亦無
    法探知販毒者賺取利潤幾何，是販賣毒品之利得，除被告坦
    承犯行或價量俱臻明確（或帳冊價量均記載明確）外，委難
    察得實情，職是之故，縱未確切查得販賣利得，但除別有確
    切事證，足認係按同一價格轉讓確未牟利者外，尚難執此認
    非法販賣之事證有所不足，致知過坦承者難辭重典，飾詞否
    認者反得逞僥倖，而失情理之平。故本件證人陳俊廷、梁志
    彬、王星富、鍾侑廷等人明確指認向被告購買Ｋ他命，顯見
    被告具有營利之意圖甚明。
五、綜上所述，本院經比較被告前後供述與其他事證相互結合運
    用之可信情況擔保程度，認被告確有販賣第三級毒品予附表
    所示之人及轉讓第三級毒品予證人鍾侑廷之犯行，事證已臻
    明確，應依法論科。
六、論罪科刑：
  (一)核被告所為，係犯毒品危害防制條例第四條第三項之販賣第
    三級毒品罪及同條例第八條第三項之轉讓第三級毒品罪。被
    告販賣Ｋ他命前後持有Ｋ他命之低度行為，及因轉讓而持有
    Ｋ他命之低度行為，應分別為販賣及轉讓上開毒品之高度行
    為所吸收，均不另論罪。又按在該罪構成要件行為中，本即
    預定有數個同種類之行為將反覆實行之犯罪，包括收集犯、
    「常業犯」（即具有預為同一犯罪行為之意思傾向，反覆實
    施同類犯罪構成要件之職業性犯罪）、職業犯、營業犯、偽
    造（製造）犯、販賣犯、散布犯、習慣犯在內，此類型之犯
    罪，本質上原具有反覆、延續實行之特徵，則行為人主觀上
    如自始基於概括之犯意，在密切接近之一定時、地持續實行
    複次行為，且依社會通念，於客觀上認為符合一個反覆、延
    續性之行為觀念者，於刑法評價上，即應屬「集合犯」之包
    括一罪，而僅成立一罪（最高法院九十五年度台上字第一○
    七九號、九十六年度台上字第三○九五號判決意旨及臺灣高
    等法院暨所屬法院因應新修正刑法施行座談會第五十四號法
    律問題研討結果參照）。本件被告基於營利之意圖而販入Ｋ
    他命，足認被告主觀上具有預定反覆為同一犯罪行為之意思
    傾向之概括犯意，且觀諸附表所示之犯罪時地，又係在密切
    接近之時地，持續販賣Ｋ他命予陳俊廷等人，依社會通念，
    於客觀上均應認為符合一個反覆、延續性之行為觀念，揆諸
    前揭說明，即屬包括之一罪，無連續犯或併合論罪可言。再
    按數行為於同時同地或密切接近之時地實施，侵害同一之法
    益，各行為之獨立性極為薄弱，依一般社會健全觀念，在時
    間差距上，難以強行分開，在刑法評價上，以視為數個舉動
    之接續施行，合為包括之一行為予以評價，較為合理，即屬
    接續犯，而為包括之一罪（最高法院八十六年台上字第三二
    九五號判例參照）。本件被告於九十六年三月至同年八月間
    ，先後二十次無償轉讓Ｋ他命予其友人鍾侑廷施用之犯行，
    其時間密切接近，行為處所同一，侵害同一之法益，且行為
    之目的均係提供Ｋ他命予鍾侑廷施用以解癮，各次轉讓行為
    間之獨立性極為薄弱，應認為接續犯而論以一罪。另被告所
    犯販賣第三級毒品及轉讓第三級毒品二罪，犯意各別，罪名
    互異，應分論併罰。
  (二)按毒品危害防制條例第八條第六項雖規定：「轉讓毒品達一
    定數量，加重其刑至二分之一，其標準由行政院定之」，行
    政院並據該規定於九十三年一月七日發布「轉讓持有毒品加
    重其刑之數量標準」，該標準第二條第一項第三款規定：轉
    讓、持有第三級毒品達淨重二十公克以上者，加重其刑至二
    分之一」，但依被告之供述，被告轉讓第三級毒品之數量，
    每次僅一次吸食之量、約○‧六公克（見本院卷第四三頁）
    ，本件並無證據證明被告轉讓予證人鍾侑廷之Ｋ他命逾淨重
    二十公克，自不得依該標準加重其刑，附此敘明。
  (三)查被告前未曾有任何前科紀錄，有臺灣高等法院被告前案紀
    錄表一件在卷足參，素行尚非不佳，其本身因有施用Ｋ他命
    之惡習，需支應相當花費，致思慮欠周，乃走上販毒之路，
    且所販賣之Ｋ他命數量尚微，所得非鉅（僅八千餘元），與
    多次、大量出售Ｋ他命，危害社會治安重大並賺取巨額價差
    者，尚屬有別，其因而觸犯法定刑為五年以上有期徒刑之重
    罪，法重情輕，堪予憫恕，爰依刑法第五十九條之規定，就
    其所犯販賣第三級毒品Ｋ他命部分，酌減其刑。
  (四)爰審酌被告本身亦有施用毒品之習慣，當知毒品對人身心戕
    害之嚴重性，年輕力壯，不思努力工作賺取正當酬勞，竟藉
    流毒他人牟取利益，並無償轉讓友人施用，其所為助長施用
    毒品犯行，危害社會非輕，惟念其素行尚佳、因貪慾致罹刑
    章、所販賣及轉讓毒品之數量非多、販賣之期間非長、所得
    利益非鉅、及犯後自始坦承全部犯行，頗有悔意等一切情狀
    ，就販賣第三級毒品犯行部分，量處有期徒刑三年；就轉讓
    第三級毒品犯行部分，量處有期徒刑八月，並就所處徒刑，
    依法定其應執行刑為有期徒刑三年六月。
  (五)扣案之第三級毒品Ｋ他命一包（檢驗前淨重四‧二九一公克
    ，檢驗後淨重四‧二七五公克），應依同條例第十八條第一
    項前段規定，宣告沒收銷燬。又扣案行動電話一支，係被告
    所有供其聯絡販賣毒品所用之物；扣案玻璃平台一座、盛裝
    盒一盒，為被告所有、用來磨Ｋ他命毒品用以出售使用；扣
    案大分裝袋三袋、中分裝袋三袋、小分裝袋二袋，則係被告
    所有，供作包裝出售之Ｋ他命使用，有防止毒品裸露、逸出
    及潮濕之功用，並便於分裝、攜帶、販賣毒品所用之物等情
    ，業據被告供明在卷（見本院卷第四一頁），均應依毒品危
    害防制條例第十九條第一項之規定宣告沒收之。且被告販賣
    Ｋ他命所得八千八百元（如附表所示），應依毒品危害防制
    條例第十九條第一項規定諭知沒收，如全部或一部不能沒收
    時，以其財產抵償之。另扣案被告用以聯絡販賣毒品使用之
    門號0000000000號ＳＩＭ卡，依國內電信業者定
    型化契約之約定，所有權仍屬電信公司所有，故不與扣案之
    行動電話併為宣告沒收。至扣案之塑膠管一支，據被告之供
    述，係供其吸食毒品使用（見本院卷第四一頁），無證據證
    明與本案販毒及轉讓毒品有何關連性，自無從宣告沒收。
據上論斷，應依刑事訴訟法第二百九十九條第一項前段，毒品危
害防制條例第四條第三項、第八條第三項、第十八條第一項前段
、第十九條第一項，刑法第十一條前段、第五十九條、第五十一
條第五款，判決如主文。
本案經檢察官丙○○到庭執行職務。
中    華    民    國    97    年    3     月    20    日
                  刑事第五庭  審判長  法  官  沈揚仁
                                      法  官  林逸梅
                                      法  官  林欣玲
以上正本證明與原本無異。
如不服本判決應於收受送達後10日內向本院提出上訴書狀（應附
繕本）。
                                      書記官  鄭佩玉
中    華    民    國    97    年    3     月    20    日
附錄本案論罪科刑法條：
毒品危害防制條例第4條
製造、運輸、販賣第一級毒品者，處死刑或無期徒刑；處無期徒
刑者，得併科新臺幣 1 千萬元以下罰金。
製造、運輸、販賣第二級毒品者，處無期徒刑或 7 年以上有期徒
刑，得併科新臺幣 7 百萬元以下罰金。
製造、運輸、販賣第三級毒品者，處 5 年以上有期徒刑，得併科
新臺幣 5 百萬元以下罰金。
製造、運輸、販賣第四級毒品者，處 3 年以上 10 年以下有期徒
刑，得併科新臺幣 3 百萬元以下罰金。
製造、運輸、販賣專供製造或施用毒品之器具者，處 1 年以上 7
年以下有期徒刑，得併科新臺幣 1 百萬元以下罰金。
前五項之未遂犯罰之。
毒品危害防制條例第8條
轉讓第一級毒品者，處 1 年以上 7 年以下有期徒刑，得併科新
臺幣 1 百萬元以下罰金。
轉讓第二級毒品者，處 6 月以上 5 年以下有期徒刑，得併科新
臺幣 70 萬元以下罰金。
轉讓第三級毒品者，處 3 年以下有期徒刑，得併科新臺幣 30 萬
元以下罰金。
轉讓第四級毒品者，處 1 年以下有期徒刑，得併科新臺幣 10 萬
元以下罰金。
前四項之未遂犯罰之。
轉讓毒品達一定數量者，加重其刑至二分之一，其標準由行政院
定之。
附表：
┌──┬─────┬──────┬────┬───────┬─────┐
│編號│ 販賣時間 │  販賣地點  │販賣對象│販賣次數及價格│ 販賣所得 │
├──┼─────┼──────┼────┼───────┼─────┤
│ 1  │96年6、7月│臺南縣永康市│陳俊廷  │5次           │ 2,500元  │
│    │間起至同年│中山南路265 │        │每次1包價格500│          │
│    │9月間止   │或263號三儷 │        │元。          │          │
│    │          │傢俱行旁    │        │              │          │
├──┼─────┼──────┼────┼───────┼─────┤
│ 2  │96年9月間 │臺南縣歸仁鄉│梁志彬  │2次           │ 1,200元  │
│    │某日及同年│中山路2段麥 │        │每次1包600元  │          │
│    │10月間某日│當勞前      │        │              │          │
├──┼─────┼──────┼────┼───────┼─────┤
│ 3  │(1)96年9月 │(1)臺南縣永康│王星富  │(1)1包淨重2公克│ 2,100元  │
│    │  間某日  │  市砲校附近│        │  ，價格1,400 │          │
│    │(2)96年10月│  之加油站  │        │  元          │          │
│    │  間某日  │(2)臺南縣永康│        │(2)1包淨重1公克│          │
│    │          │  市○○○路│        │  ，價格700元 │          │
│    │          │  441號朱振 │        │              │          │
│    │          │  利住處    │        │              │          │
├──┼─────┼──────┼────┼───────┼─────┤
│ 4  │96年9月下 │臺南縣永康市│鍾侑廷  │5次           │ 3,000元  │
│    │旬起至同年│中山北路441 │        │每次600元     │          │
│    │10月上旬止│號甲○○住處│        │              │          │
├──┴─────┴──────┴────┴───────┴─────┤
│販賣所得合計：8,800元                                               │
└──────────────────────────────────┘


司法院資訊處製作；財團法人民間司法改革基金會備份。
